Archiginnasio.0001 Archiginnasio.0001.ingest
Sezione dei manoscritti e dei rari
- 1. Istrumenti relativi alla famiglia Bassi, 1591-1776
  - Dichiarazione di Angela Cremonini Raggi relativa alla completa restituzione del conto dell'amministrazione del fu Giuseppe Frascaroli da parte delle signore Antonia Maria Frascaroli Bassi, Caterina Maria e Rosa, sorelle ed eredi di Giuseppe Frascaroli, 1721 feb. 7; 5.0 leaf/leaves (orig., cc. 5) (Box 2, Folder 18)
  - Restituzione di dote di Angela Cremonini a Giulia Teresa Cantelli Cremonini, 1721 set. 24; 2.0 leaf/leaves (orig., cc. 2) (Box 2, Folder 19)
    Giulia Teresa Cantelli fu la seconda moglie di Paolo Cremonini.
    Giulia Teresa Cantelli was Paolo Cremonini's second wife.
  - Cessione di lire mille e duecento di quattrini di Angela Cremonini Raggi al capitano Giovanni Battista Bonini per negoziarli sopra i cambi leciti e reali, 1721 nov. 17; 4.0 leaf/leaves (orig., cc. 4) (Box 2, Folder 20)
  - Estinzione del capitano Giovanni Battista Bonini di un cambio di capitale cedutogli da Angela Cremonini Raggi, 1725 apr. 4; 3.0 leaf/leaves (orig., cc. 3) (Box 2, Folder 21)
  - Attestato del cardinale Giovanni Battista Davia sul lavoro svolto da Giuseppe Maria Bassi in qualità di agente e maestro di casa in Bologna, 1728 nov. 25; 1.0 leaf/leaves (c. 1) (Box 2, Folder 22)
  - Vendita di censo di Cesare Locatelli ai coniugi Gaetano di Pietro Dodi e Costanza Beatrice di Girolamo Vitali, 1730 giu. 17; 7.0 leaf/leaves (orig., cc. 7) (Box 2, Folder 23)
  - Assegnazione di lascito di Angela Cremonini Raggi ad Antonia Maria, Maria Caterina e Rosa Maria, sorelle Frascaroli, 1730 lug. 11; 10.0 leaf/leaves (orig., cc. 10) (Box 2, Folder 24)
    Antonia Maria Frascaroli era la moglie di Giacomo Bassi.
    Antonia Maria Frascaroli was Giacomo Bassi's wife.
  - Assegnazione di lascito di Angela Cremonini Raggi ad Antonia Maria, Maria Caterina e Rosa Maria, sorelle Frascaroli, 1730 lug. 11; 10.0 leaf/leaves (copia, cc. 10) (Box 2, Folder 25)
  - Testamento di Angela Maria Caterina Cremonini Raggi, 1730 ott. 26; 4.0 leaf/leaves (orig., cc. 4) (Box 2, Folder 26)
  - Transazione tra Francesco Poggi e Carlo Filippo Bassi da una parte e Antonio Raggi dall'altra, 1731 feb. 17; 4.0 leaf/leaves (orig., cc. 4) (Box 2, Folder 27)
    Antonio Raggi era il marito di Angela di Paolo Cremonini.
    Antonio Raggi was the husband of Angela, Paolo Creminini's daughter.
  - Vendita di Carlo Filippo Bassi e Francesco Poggi alle sorelle Frascaroli di parte di un predio alla Croara, 1731 giu. 30, lug. 2; 6.0 leaf/leaves (orig., cc. 6) (Box 2, Folder 28)
  - Vendita di un censo di Cesare Locatelli a Maria Caterina, Rosa Maria, sorelle Frascaroli e Carlo Filippo Bassi figlio della fu Antonia Maria Frascaroli e Giacomo Bassi, 1732 giu. 14; 8.0 leaf/leaves (orig., cc. 8) (Box 2, Folder 29)
  - Cessione di Caterina Maria e Rosa Maria Frascaroli a Carlo Filippo Bassi dell'eredità Cremonini, 1733 ott. 7; 10.0 leaf/leaves (orig., cc. 10) (Box 2, Folder 30)
  - "Dichiarazione di cessione di beni fatta dal sig. dottor Carlo Filippo Bassi alla signora dottoressa Laura Maria Caterina Bassi, sua cugina, per l'annuo vitalizio censo di lire 560", 1738 nov. 22; 9.0 leaf/leaves (orig., cc. 9) (Box 2, Folder 31)
    Il documento è in cattivo stato di conservazione.
    The document is in a bad state of preservation.
  - Vendita di censo di Antonio Co[vi] a Rosa Frascaroli, 1745 apr. 10; 7.0 leaf/leaves (orig., cc. 7) (Box 2, Folder 32)
  - Dichiarazione di Rosa Frascaroli e Carlo Filippo Bassi, zia e nipote, sui beni provenienti dal codicillo di Paolo Cremonini, 1749 giu. 6; 3.0 leaf/leaves (orig., cc. 3) (Box 2, Folder 33)
  - Cessione di lire mille di Rosa Frascaroli ad Angelo Antonio Bernardi, per negoziarli sopra i cambi leciti e reali, 1751 gen. 9; 4.0 leaf/leaves (orig., cc. 4) (Box 2, Folder 34)
  - Vendita di Giulia Ruvinetti Fiandrini a Rosa Frascaroli di un terreno a Casaglia, 1751 mag. 25; 5.0 leaf/leaves (orig., cc. 5 con allegata c. 1) (Box 2, Folder 35)
  - Cessione di lire seicento di quattrini di Rosa Frascaroli ad Antonio Rambaldi per negoziarli sopra i cambi leciti e reali, 1752 ago. 14; 3.0 leaf/leaves (orig., cc. 3) (Box 2, Folder 36)
  - Acquisizione di crediti di Carlo Filippo Bassi quale erede usufruttuario di Rosa Frascaroli sua zia, 1757 mar. 24; 6.0 leaf/leaves (orig., cc. 6) (Box 2, Folder 37)
  - Vendita di censo della Compagnia del Gesù di Modena a Giuseppe Cuppini e a Carlo Filippo Bassi, 1759 apr. 18; 13.0 leaf/leaves (orig., cc. 13) (Box 2, Folder 38)
  - Vendita di Pietro Paolo Molinelli a Carlo Filippo Bassi e Giuseppe Cuppini di crediti del Monte Benedettino, 1761 set. 2; 4.0 leaf/leaves (orig., cc. 4) (Box 2, Folder 39)
  - Pace e rinuncia a qualsiasi querela di Giovanni Biasini nei confronti di Matteo del fu Domenico Frascaroli, 1763 mag. 2; 2.0 leaf/leaves (orig., cc. 2 con allegate carte 2) (Box 2, Folder 40)
  - "Inventario dei mobili del fu sig. dott. Bassi", 1776; 5.0 leaf/leaves (cc. 5) (Box 2, Folder 41)
  - Memoria in merito ad una pretesa eredità dei nipoti Bassi, sec. XVIII/fine; 2.0 leaf/leaves (cc. 2) (Box 2, Folder 42)
    Il documento è stato restaurato.
    The document has been restored.
- 2. Istrumenti relativi alla famiglia Veratti, 1691-1830
  Si tratta di istrumenti, in ordine cronologico, relativi alla famiglia Veratti. Trovati insieme a quelli di pertinenza della famiglia Bassi [cfr. nota introduttiva al cartone 1] sono stati ordinati cronologicamente e attualmente comprendono anche quelli riferiti a Laura Bassi, posteriori al 1738, anno in cui entra a far parte della famiglia per matrimonio. Questi atti notarili sono in gran parte costituiti da testamenti, inventari di beni, doti, incarichi professionali relativi a componenti della famiglia di Domenico Veratti (morto nel 1679) ed in particolare al ramo discendente da suo figlio Francesco (1661-1716). Sono stati collocati in fondo due documenti di cui non è stato possibile dare una certa attribuzione, ed una camicia vuota.
  The box contains the deeds referring to the Veratti family, in chronological order [see also box 1 description]. They were found alongside those referring to the Bassi and were arranged in chronological order; they currently include those referring to Laura Bassi after 1738, the year in which she married into the Veratti family. To a large extent, the notarial documents consist of wills, inventories, and dowries, as well as notices of professional appointments held by Domenico Veratti's († 1679) family members and especially by the descendants of his son, Giovanni Francesco (1661-1716). Two more documents were added that could not be attributed with certainty, as well as one empty folder.
  - Dote di Anna Gaetana Giovanna Veratti, figlia di Francesco e moglie di Giuseppe Marchesini, 1719 gen. 24; 4.0 leaf/leaves (copia, cc. 4, con allegata ulteriore copia, cc. 2) (Box 3, Folder 6)
    Una nota avverte "seguì il matrimonio li 25 gennaio del 1719 di giovedì".
    A note says: "The wedding was on Thursday, January 25th, 1719".
  - "Scrittura privata di assegnamento di dote del signor Giuseppe Calvoli alla signora Rosaria Calvoli, sua figlia e sposa del signor dottor Francesco Veratti, con nota delle mobilie", 1691 ago. 26; 2.0 leaf/leaves (copia coeva, cc. 2) (Box 3, Folder 1)
  - Istituzione di Giovanni Veratti in rettore del beneficio semplice sotto l'invocazione di San Carlo, eretto nella chiesa di San Giovanni Battista di Disvetro, posta sotto lo juspatronato della famiglia Malvezzi, 1700 mar. 30; 2.0 leaf/leaves (orig., cc. 2) (Box 3, Folder 2)
    Con allegato:
    Memoria circa il beneficio semplice eretto nella chiesa di San Giovanni Battista di Disvetro, 1706, cc. 2.
  - Testamento del dottor Francesco Veratti, 1716 ott. 31; 1.0 leaf/leaves (copia, c. 1) (Box 3, Folder 3)
  - Fede di matrimonio del dottor Francesco Veratti con Rosalia Calvoli avvenuto il 29 agosto 1691, 1724 apr. 14; 1.0 leaf/leaves (orig., c. 1) (Box 3, Folder 4)
  - "Inventario dei beni dell'eredità del fu signor dottor Francesco Veratti di Domenico", 1717 apr. 7; 5.0 leaf/leaves (orig., cc. 5) (Box 3, Folder 5)
  - Consegna e apertura del testamento di Giuseppe Calvoli, 1714 mar. 13, 1721 dic. 25; 6.0 leaf/leaves (orig., cc. 6) (Box 3, Folder 7)
  - "Aditio haereditatis et inventarium bonorum reverendi olim domini canonici Iacobi de Calvolis", 1738 giu. 3; 31.0 leaf/leaves (orig., cc. 31 con allegate cc. 10) (Box 3, Folder 8)
    Le cc. 22-31 sono staccate.
    Leaves 22-31 have been torn out.
  - "Testamento del sig. Giovanni Veratti consegnato li 12 agosto 1718, aperto li 12 agosto 1738 dopo la di lui morte seguita li 17 dicembre 1737", 3.0 leaf/leaves (copia, cc. 3) (Box 3, Folder 9)
  - Retrovendita e francazione di censo di Pietro Giovanni Trebbi a Ferdinando Roberto Felice di Francesco Veratti, 1741 gen. 2; 4.0 leaf/leaves (copia, cc. 4) (Box 3, Folder 10)
    Con inserito:
    Attestazioni di Giacomo Calvoli e Pietro Giovanni Trebbi di pagamento di annui frutti di censo, 1725 feb. 8 - 1739 dic. 24, cc. 5 rilegate.
  - "Compra del signor Mario Guscelli dal signor Giovanni Battista Montanari", 1741 lug. 29; 4.0 leaf/leaves (orig., cc. 4) (Box 3, Folder 11)
    Il documento è segnato "Libro C, num. 11".
    Marked as "Libro C, num. 11".
  - Fede di morte di Francesco Maria di Giuseppe Benelli avvenuta l'8 [aprile] 1742, 1743 giu. 15; 1.0 leaf/leaves (c. 1) (Box 3, Folder 12)
  - "Decreto a favore di Francesco e Giuseppe fratelli Colli ottenuto da Benedetto XIV", 1744, in copia del 1766; 5.0 leaf/leaves (cc. 5) (Box 3, Folder 13)
  - Luoghi di Monte acquistati dal Reggimento di Bologna a favore di Giovanni Pietro Veratti, 1745 mag. 14; 2.0 leaf/leaves (orig., cc. 2) (Box 3, Folder 14)
    Il documento è segnato "Libro D, 30".
    Marked as "Libro D, 30".
  - Cessione di capitale di cambio di Ottavio Varini a Giovanni Pietro Veratti, 1747 mar. 27; 3.0 leaf/leaves (orig., cc. 3) (Box 3, Folder 15)
  - "Dichiarazione del signor Pietro Verati che il capitale di cambio di lire 1.000 e lucri ecc., acquistato dal signor Ottavio Varrini, fu acquistato con denari del dottor Ferdinando suo fratello, e a di lui comodo et incomodo", 1747 ott. 30; 2.0 leaf/leaves (orig., cc. 2) (Box 3, Folder 16)
    Il documento è in mediocre stato di conservazione.
    The document is in a poor state of preservation.
  - Luoghi di Monte acquistati dal Reggimento di Bologna a favore di Giovanni Pietro Veratti, 1747 nov. 21; 2.0 leaf/leaves (orig., cc. 2) (Box 3, Folder 17)
  - Assoluzione delle monache di Santa Maria Maddalena di Imola a favore di Giovanni Pietro Veratti, 1748 apr. 4; 8.0 leaf/leaves (copia autentica, cc. 8) (Box 3, Folder 18)
  - Mandato di procura generale di Filippo Zoli in Agostino suo fratello a pagare lire 60 al signor Giovanni Pietro Veratti, 1748 apr. 27; 2.0 leaf/leaves (copia coeva, cc. 2) (Box 3, Folder 19)
  - Cessione di lire quattromila di Giovanni Pietro Veratti a Giovanni Ramponi, per negoziarli sopra i cambi leciti e reali, 1748 dic. 13; 8.0 leaf/leaves (orig., cc. 8) (Box 3, Folder 20)
  - Vendita dei fratelli Ferdinando, Giuseppe e Giovanni Pietro Veratti a Giovanni Ramponi di una casa in via Valdonica, 1748 dic. 13; 3.0 leaf/leaves (copia coeva, cc. 3) (Box 3, Folder 21)
  - "Dichiarazione del signor Domenico Ramponi di pagare un mezzo di più per cento del capitale di cambio di lire 4.000 a favore dei signori Ferdinando e Pietro fratelli Verati", 1748 dic. 14; 1.0 leaf/leaves (orig., c. 1) (Box 3, Folder 22)
  - "Informazione a tenore della quale si sono regolate le due informazioni trasmesse alle Madri della Purificazione di Pesaro ed alla signora Anna Veratti Marchesini sopra le pretese ragioni delle sorelle Veratti contro li loro fratelli intorno all'eredità del fu reverendissimo signor canonico Calvoli, comune loro zio materno", 1749 gen.; 2.0 leaf/leaves (copia, cc. 2) (Box 3, Folder 23)
  - "Mandato di procura della signora Anna Veratti Marchesini nel signor Giuseppe Celsi ad effetto di transigere colli signori Ferdinando, Giovanni Pietro e Giovanni Giosefo suoi fratelli Veratti", 1749 gen. 29; 2.0 leaf/leaves (copia, cc. 2) (Box 3, Folder 24)
  - Transazione tra Ferdinando e fratelli Veratti con Teresa ed Anna sorelle Veratti, 1749 feb.; 19.0 leaf/leaves (orig., cc. 19) (Box 3, Folder 25)
  - Transazione tra Ferdinando e fratelli Veratti con le suore di Santa Maria della Purificazione nella persona di suora Maria Casimira, al secolo Angela Veratti loro sorella, 1749 feb. 1; 8.0 leaf/leaves (orig., cc. 8) (Box 3, Folder 26)
  - Transazione tra Ferdinando e fratelli Veratti con le signore Teresa e Anna sorelle Veratti, 1749 feb. 1; 4.0 leaf/leaves (orig., cc. 4) (Box 3, Folder 27)
  - Dichiarazione di Filippo Gennari sul lavoro svolto da Giovanni Pietro Veratti a suo nome, 1749 mar. 24; 5.0 leaf/leaves (orig., cc. 5) (Box 3, Folder 28)
  - "Mandato di procura nel quale Ferdinando e fratelli Verati costituiscono loro procuratore il dottor Giuseppe Enea Garatoni per la vendita di una loro casa in Ravenna da farsi alla contessa Maria Maddalena Coradini Zinanni", 1750 apr. 14; 3.0 leaf/leaves (copia, cc. 3) (Box 3, Folder 29)
    Con allegati:
    "Copia del tenore del mandato da farsi dai Verati di Bologna per la vendita della di loro casa spedito loro ad istanza della signora contessa Corradini Zinanni, compratrice di detta casa", copia sec. XVIII/metà, cc. 2; Memoria relativa alla casa in Ravenna di proprietà dei Veratti, sec. XVIII/metà, cc. 2; Memoria relativa a crediti esistenti relativi alla casa in Ravenna di proprietà dei Veratti, sec. XVIII/metà, cc. 2.
  - Luoghi di Monte della Conservazione acquistati dal Reggimento di Bologna a favore di Giovanni Pietro, Ferdinando e Giuseppe fratelli Veratti, 1750 mag. 11; 2.0 leaf/leaves (orig., cc. 2) (Box 3, Folder 30)
  - Lettera di Francesco Antonio Mazzanti a Ferdinando Veratti in merito ad un pagamento effettuato da Salvatore Garelli a favore del Veratti, di cui non viene fatto l'istrumento, 1750 giu. 10; 10.0 leaf/leaves (orig., cc. 2) (Box 3, Folder 31)
    A c. 2r si trovano i seguenti versi: "Ond’ è che non ti cale / di lor perfidia e a scherno / [h]ai generosa il male / e le minaccie amare / Onde l’infido mare / senza remi e governo / solchi a le sorti e i venti / Non curi e non paventi".
    On leaf 2r are the following verses in Italian: "Ond’ è che non ti cale / di lor perfidia e a scherno / [h]ai generosa il male / e le minaccie amare / Onde l’infido mare / senza remi e governo / solchi a le sorti e i venti / Non curi e non paventi".
  - "Assoluzione e quietanza della signora Anna Veratti Marchesini alli signori dottor Ferdinando e fratelli Veratti di scudi 210 di capitale e frutti ad essa signora Anna da medesimi pagati per totale pagamento ultimo residuale delle sue doti", 1750 giu. 12; 2.0 leaf/leaves (orig., cc. 2) (Box 3, Folder 32)
  - Assoluzione di Giovanni Pietro Veratti a favore di Giovanni Ramponi, 1751 gen. 9; 2.0 leaf/leaves (orig., cc. 2) (Box 3, Folder 33)
  - Capitoli e condizioni da osservarsi da Giovanni Pietro Veratti, eletto dagli Assunti d'Abbondanza del Senato di Bologna quale depositario d'Abbondanza, 1751 nov. 17; 6.0 leaf/leaves (orig., cc. 6) (Box 3, Folder 34)
  - "Obbligazione ed ipoteca da Giam Pietro Verati a favore della eccelsa Assunteria di Abbondanza di un credito di Monte di lire 6.000 per la depositeria al medesimo conferita", 1751 nov. 19; 2.0 leaf/leaves (orig., cc. 2) (Box 3, Folder 35)
  - "Obbligazione ed ipoteca di Giam Pietro Verati a favore della eccelsa Assunteria di Abbondanza di un credito di lire 6.000 per la depositeria al medesimo conferita", 1751 nov. 19; 1.0 leaf/leaves (orig., c. 1) (Box 3, Folder 36)
  - "Mandato di procura delle reverende Madri di Santa Maria degli Angeli di Bologna in cui costituiscono loro procuratore ad esigere qualsiasi credito loro dovuto ex persona di suor Angela Matilde Albergati, al secolo signora Ginevra Albergati Fontani, il dottor Ferdinando Veratti, confessore del detto loro monastero", 1751 dic. 20; 3.0 leaf/leaves (orig., cc 3) (Box 3, Folder 37)
  - Cessione di Pietro Veratti di lire 1.725 a Francesco Antonio Algardi per negoziarli sopra i cambi leciti e reali, 1752 mag. 8; 4.0 leaf/leaves (orig., cc. 4) (Box 3, Folder 38)
  - "Ordine degli eccelsi Assunti di Camera a Giam Pietro Verati di pagare in mano di Giuseppe Giuliani lire 2.861 denari 17, quattrini 3, e ricevuta di questo", 1752 giu. 6 - giu.7; 1.0 leaf/leaves (orig., c. 1) (Box 3, Folder 39)
  - "Surrogazione pro interim di Giam Pietro Verati a Filippo Genari nell'uffizio di depositario degli effetti di munizione fatta dagli eccelsi Assunti di essa", 1751 giu. 12; 1.0 leaf/leaves (orig., c. 1) (Box 3, Folder 40)
  - "Deputazione pro interim di Giam Pietro Verati a riscuotere diversi effetti spettanti alla eccelentissima Assunteria di Governo", 1752 lug. 3; 1.0 leaf/leaves (orig., c. 1) (Box 3, Folder 41)
  - Elezione di Giovanni Pietro Verati a depositario degli effetti dei creditori del Monte delle quattromila Elette, 1752 dic. 7; 1.0 leaf/leaves (orig., c. 1) (Box 3, Folder 42)
  - "Compra del signor Giam Pietro Verati di una mezza parte di terra lavorativa nei beni comunali di San Giovanni in Persiceto dal reverendo signor don Luca Rusticelli per anni nove", 1753 mar. 5; 1.0 leaf/leaves (orig., c. 1) (Box 3, Folder 43)
  - "Compra del signor Giam Pietro Verati di una mezza parte di terra lavorativa nei beni comunali di San Giovanni in Persiceto dall' Angela vedova di Giovanni Rusticelli per anni nove", 1753 mar. 9; 1.0 leaf/leaves (orig., c. 1) (Box 3, Folder 44)
  - "Ordine del Senato di pagare lire 330 a Giam Pietro Verati", 1753 nov. 23; 1.0 leaf/leaves (orig., c. 1) (Box 3, Folder 45)
  - Assoluzione di Giovanni Pietro Veratti per il lavoro svolto per gli Assunti dell'Abbondanza, 1753 dic. 17; 4.0 leaf/leaves (orig., cc. 4 con inserita c. 1) (Box 3, Folder 46)
  - "Convenzioni fra il signor dottor Giuseppe Maria e l'eccellentissima signora dottrice Laura, padre e figlia de Bassi e l'eccellentissimo e reverendissimo signor dottor don Ferdinando, eccellentissimo signor dottor Gian Giuseppe e signor Giovanni Pietro, fratelli Verati e francazione di detti signori padre e figlia Bassi dall'eredità del quondam Vincenzo Mondini e di ipoteca speziale di detti signori fratelli Verati a favore della nobil contessa Maria Maddalena Coradini Zinanni di Ravenna", 1754 mag. 8; 11.0 leaf/leaves (orig., cc. 11 con allegate cc. 2) (Box 3, Folder 47)
    L'allegato è stato restaurato.
    The attachment has been restored.
  - "Cambio di lire 1.000 di Giam Pietro Verati a favore di Prospero Simonetti et Elisabetta Bruzzi iugali e francazione del detto cambio il di primo gennaro 1761", 1754 lug. 2, 1761 gen. 1; 2.0 leaf/leaves (orig., cc. 2 con allegate cc. 7) (Box 3, Folder 48)
  - Assoluzione di Giovanni Pietro Veratti per il lavoro svolto per l'impresa della opera della chiusa di Casalecchio, 1754 dic. 23; 10.0 leaf/leaves (orig., cc. 10) (Box 3, Folder 49)
  - "Mandato di procura della signora Maria Colomba Mazzi vedova Roma nel signor Pietro Veratti per riscuotere dai signori suoi figli lire seimila delle sue dotali ragioni", 1755 set. 1; 3.0 leaf/leaves (copia, cc. 3) (Box 4, Folder 1)
  - "Decreto di monsignor Vicario Generale per la deputazione dei signori dottor Ferdinando Verati e don Antonio Baldi in commissari dello stato della fu Maria Mareggiani", 1758 apr. 14; 2.0 leaf/leaves (copia, cc. 2) (Box 4, Folder 2)
  - Assoluzione di Ferdinando Veratti, quale depositario, dal rettore e ufficiali della parrocchia e Compagnia del Santissimo Sacramento di Santa Caterina in Saragozza, 1758 mag. 15; 1.0 leaf/leaves (orig., c. 1) (Box 4, Folder 3)
  - Mandato di procura del signor Carlo Antonio Carlani al signor Pietro Veratti, 1758 dic. 4; 2.0 leaf/leaves (orig., cc. 2) (Box 4, Folder 4)
  - Processo tra Innocenzo Baroni, stralciatore della ragione cessata " Giovanni Algardi" e Giuseppe Gaiba, 1758 - 1765; 38.0 leaf/leaves (vol. 1 di cc. 38) (Box 4, Folder 5)
  - "Emptio domini Ioseph Ferri a domino Antonio Ferri eius fratre", 1765 ago. 17; 8.0 leaf/leaves (copia, cc. 8) (Box 4, Folder 6)
  - Affitto di un predio in località Frascara di Giuseppe Colli e nipoti a Bartolomeo Bonazzi, 1766 dic. 16; 9.0 leaf/leaves (orig., cc. 9) (Box 4, Folder 7)
  - Cessione di credito fatta da Antonio Ferri a favore di Giovanni Pietro Veratti, 1768 lug. 22; 4.0 leaf/leaves (copia, cc. 4) (Box 4, Folder 8)
  - Cessione di credito a Giovanni Pietro Verati di Antonio Ferri, 1768 lug. 22; 6.0 leaf/leaves (orig., cc. 6, con allegata c. 1 e copia dell'istrumento, cc. 5) (Box 4, Folder 9)
  - "Obbligazione del signor Giuseppe Ferri al signor Giovanni Pietro Verati per lire 2.000", 1768 set. 17; 2.0 leaf/leaves (copia, cc. 2, con allegata c. 1) (Box 4, Folder 10)
    Una nota sulla camicia avverte: "Non ebbe effetto la detta obbligazione o sia sigurtà".
    A note on the folder says: "That guarantee was not successful".
  - Rinnovo di affitto di un predio in località Frascara di Giuseppe Colli e nipoti a Bartolomeo Bonazzi, 1768 nov. 2; 8.0 leaf/leaves (orig., cc. 8) (Box 4, Folder 11)
  - "Copia del testamento del signor dottore Ferdinando; [di Francesco] Veratti, stato confessore delle reverende Madri degli Angeli", 1772 mar. 14; 7.0 leaf/leaves (copia, cc. 7) (Box 4, Folder 12)
  - Vendita di un censo ai commissari testamentari dell'eredità di Rosa Frascaroli, 1773 mag. 26; 6.0 leaf/leaves (cc. 6 con inserite cc. 2 a stampa e allegata c. 1) (Box 4, Folder 13)
  - Rendimento dei conti dell'amministrazione del fu Matteo Raimondi tenuta da Ferdinando Veratti, curatore generale di Nicolò e sorelle Maria e Caterina Redegonda Raimondi, 1773 ott. 2; 45.0 leaf/leaves (orig., cc. 45 con inserite cc. 2) (Box 4, Folder 14)
  - Assoluzione di capitale a Ferdinando e Giuseppe fratelli Veratti di Giuseppe Celsi, 1774 gen. 25; 4.0 leaf/leaves (copia, cc. 4) (Box 4, Folder 15)
  - "Mobili dello stato del fu sig. Giam Pietro Verati restati invenduti e divisi tra li signori fratelli dottor Ferdinando e dottor Giuseppe Verati", 1774 apr. 19; 2.0 leaf/leaves (cc. 2) (Box 4, Folder 16)
  - Dismissione dell'amministrazione del fu Matteo Raimondi tenuta da Ferdinando Veratti, curatore generale di Nicolò e sorelle Maria e Caterina Redegonda Raimondi, 1774 nov. 5; 2.0 leaf/leaves (orig., cc. 2) (Box 4, Folder 17)
  - "Liquidazione di conti tra li fratelli dottori Giuseppe e Ferdinando Veratti e concordata col signor Carlo Giovannini capellaro ...", 1775 apr. 26; 2.0 leaf/leaves (orig., cc. 2) (Box 4, Folder 18)
  - Restituzione di cambio di Giuseppe Veratti a Carlo Orlandi, 1775 mag. 18; 2.0 leaf/leaves (orig., cc. 2 con inserita c. 1) (Box 4, Folder 19)
  - "Dichiarazione di divisioni seguite tra li due fratelli dottor Ferdinando e dottor Giuseppe de Verati e della metà di due capitali di ragione del dottor Ferdinando, lasciati in amministrazione al dottor Giuseppe suddetto", 1775 giu. 28; 1.0 leaf/leaves (orig., c. 1) (Box 4, Folder 20)
  - Cessione di lire tremila del senatore Bartolomeo de Buoi al dottor Giovanni Pietro Molinelli, per negoziarli sopra i cambi leciti e reali, 1776 mag. 2, 1781 [ott. 21]; 2.0 leaf/leaves (orig., cc. 2) (Box 4, Folder 21)
  - Vendita di luoghi del Monte Benedettino del canonico Francesco Longhi, quale procuratore dei suoi nipoti, a Giovanni Francesco Veratti, 1778 ago. 31; 4.0 leaf/leaves (orig., cc. 4) (Box 4, Folder 22)
  - "Notizie intorno alle disposizioni testamentarie di Paolo Cremonini e della Rosa Frascaroli e formazione del loro asse pervenuto in eredità alli signori fratelli Verati, come figli della fu eccellentissima dottrice signora Laura Maria Cattarina Verati", 1778 lug. [2], sec. XVIII/fine; 5.0 leaf/leaves (cc. 5) (Box 4, Folder 23)